臺灣板橋地方法院刑事判決　　　　　　　　　　　　九十一年度易字第一五一六號
　　公　訴　人　臺灣板橋地方法院檢察署檢察官
　　被　　　告　乙○○
右列被告因贓物案件，經檢察官提起公訴 (九十一年度偵字第三四四八號），本院判
決如左：
    主  文
乙○○收受贓物，處有期徒刑肆月，如易科罰金，以佰元折算壹日。
    事  實
一、乙○○於民國八十七年間因違反麻醉藥品管理條例案件，經臺灣士林地方法院判
    處拘役四十日確定，嗣於八十七年四月十三日易科罰金執行完畢，竟不知悔改，
    明知某不詳之人所持有之甲○○身分證及駕駛執照各一張係來源不明之贓物，竟
    仍於九十年四月十六日至九十年九月二十日間之某日，向該不詳人收受；乙○○
    復基於偽造變造特種文書之故意，於不詳時地，將自己之大頭照片，黏貼在前揭
    甲○○之身分證及汽車駕照上面，及偽造甲○○之健保卡一張，完成後供己備用
    。嗣於九十年九月二十日凌晨一時三十分許，經警在其位於臺北縣三重市○○街
    二二二巷五號六樓住處房間內查獲，並扣得前揭身分證、汽車駕照、健保卡各一
    張。
二、案經臺北縣政府警察局移送臺灣板橋地方法院檢察署檢察官偵查起訴。
    理  由
一、訊據被告乙○○矢口否認右揭犯行，辯稱：伊不知伊房間內為何有甲○○之身分
    證、駕照、健保卡，伊亦不知為何上面貼有伊的大頭照片，應該是當時伊同居人
    陸榮林所有的云云。經查，（一）被告乙○○於偵查中陳稱：前揭甲○○的證件
    是從陸榮林與伊同居之房間取出，伊先前拿出來時，即已黏貼伊照片，伊不知何
    人所為，後來伊就放回陸榮林之房間云云。又被告乙○○於警訊中陳稱：前揭甲
    ○○的證件是綽號「阿德」的男子寄放給伊，「阿德」姓陳，約二十幾歲云云。
    所辯前後不一，不足採信。又苟係單純寄放，何以會有其個人大頭照黏貼其上，
    顯與事理不合。（二）李家緣之身分證及駕照係甲○○於九十年四月十六日凌晨
    三時許，在臺北市○○○路○段五十六巷口，遭人持刀強盜取走，業經其於警訊
    時陳述明確。是以，李家緣之身分證、駕照係屬贓物無訛。（三）又證人陸榮林
    於偵查中證稱：伊未曾與乙○○同居在臺北縣三重市○○街二二二巷五號六樓，
    伊亦未曾見過系爭身分證、駕照與健保卡等物，伊於九十年二、三月間就與乙○
    ○斷絕同居關係，因為乙○○有別的男友等語（見偵查卷第四一頁反面）。（四
    ）此外，復有李家緣經變造之身分證、駕照及偽造之健保卡扣案可證。是以，被
    告所辯，無非飾卸之詞，不足採信。本件事證明確，被告犯行堪以認定。
二、核被告乙○○所為，係犯第三百四十九條第一項之收受贓物罪及第二百十二條之
    偽造變造特種文書罪。被告所犯上開二罪，有方法結果之牽連關係，屬裁判上一
    罪，應依牽連犯之例，從一重之收受贓物罪處斷。爰審酌被告年僅二十餘歲之智
    識程度，及其犯罪之動機、目的、收受贓物之價值、及危害程度、犯罪後並無悔
    悟之態度等一切情狀，量處如主文所示之刑，並諭知易科罰金之折算標準。
據上論斷，應依刑事訴訟法第二百九十九條第一項前段、刑法第三百四十九條第一項
、第二百十二條、第五十五條、第四十一條第一項前段、罰金罰鍰提高標準條例第一
條前段、第二條，判決如主文。
本案經檢察官黃正綱到庭執行職務。
中      華      民      國    九十一    年      七      月    二十三    日
                                    臺灣板橋地方法院刑事第二庭
                                        法  官  黃  惠  瑛
右正本證明與原本無異。
如不服本判決，應於判決送達後十日內，向本院提出上訴狀。
                                        書記官  孫  治  華
中      華      民      國    九十一    年      七      月    二十三    日
附錄本案論罪科刑法條全文：
刑法第三百四十九條
收受贓物者，處三年以下有期徒刑、拘役或五百元以下罰金。
搬運、寄藏、故買贓物或為牙保者，處五年以下有期徒刑、拘役或科或併科一千元以
下罰金。
因贓物變得之財物，以贓物論。
